臺灣臺北地方法院民事判決　　　　　　100年度勞訴字第147號
原　　　告　鍾兆貴
被　　　告　張聖原
訴訟代理人　簡沛莉
　　　　　　鄭喬中
　　　　　　邱寶生
上列當事人間終止僱傭契約執行異議之訴事件，本院判決如下：
    主  文
原告之訴及假執行之聲請均駁回。
訴訟費用由原告負擔。
    事實及理由
一、原告起訴主張：被告依民國100 年2 月22日簽，主旨：為應
    本科星期例假日全體同仁輪班，惟約用服務員鍾兆貴拒絕排
    序輪班乙案事。接著在100 年4 月18日鍾兆貴獎懲記一大過
    ，事由：拒絕服從直屬主管之工作指派，經勸導無效，致影
    響科內業務運作及人力調度情節重大。以上皆非事實，欲加
    之罪何患無辭，狀無具體事證證明，有夠冤枉，含血噴人。
    並聲明：(一)請撤銷記一大過事與契約終止案；(二)願供擔保請
    准宣告假執行。
二、被告方面：本件未經言詞辯論，被告亦未提出準備書狀作何
    聲明或陳述。
三、按當事人之適格為權利保護要件之一，原告或被告就為訴訟
    標的之法律關係如無訴訟實施權，當事人即非適格，原告欠
    缺權利保護要件，法院自應認其訴為無理由，以判決駁回之
    。最高法院已著有80年度台上字第2378號判決見解，可資參
    照。查本件原告主張記一大過與契約終止案應予撤銷，固係
    舉臺北市立聯合醫院100 年4 月18日令及100 年5 月6 日函
    各1 件為據。前者記載獎懲事由為：「拒絕服從直屬主管之
    工作指派，經勸導無效，致影響科內業務運作及人力調度，
    情節重大」等語；後者則記載：「有關台端擔任本院林森中
    醫院區藥劑科約用服務員期間，拒絕服從本院主管人員之指
    揮督導，且經勸導無效，並經本院100 年度第2 次考績委員
    核定記一大過，爰依『臺北市立聯合醫院約用人員管理要點
    』第10條，及勞動基準法第12條規定，違反勞動契約，情節
    重大，自100 年5 月7 日起與台端終止僱傭契約」等語。由
    上開記大過及終止勞動契約之意思表示，均係由訴外人「臺
    北市立聯合醫院」所為，本件被告僅是代理訴外人「臺北市
    立聯合醫院」對外為意思表示，就原告所述撤銷記一大過及
    終止契約等事項，並無訴訟實施權。
四、從而，原告以被告張聖原作為起訴對象，被告之當事人適格
    即有所欠缺，依照前開說明，本件原告之訴為顯無理由。爰
    依民事訴訟法第249 條第2 項之規定，不經言詞辯論，逕以
    判決駁回之。
五、據上論結，原告之訴為顯無理由，依民事訴訟法第249 第2
    項、第78條，判決如主文。
中    華    民    國   100    年    6     月    20    日
                    勞工法庭    法  官  汪怡君
以上正本係照原本作成
如對本判決上訴，須於判決送達後20日內向本院提出上訴狀。如
委任律師提起上訴者，應一併繳納上訴審裁判費。
中    華    民    國   100    年    6     月    20    日
                                書記官  楊勝欽